【裁判字號】    92,易,579
【裁判日期】    920815
【裁判案由】    毒品危害防制條例
【裁判全文】
臺灣板橋地方法院刑事判決                        九十二年度易字第五七九號
    公  訴  人  臺灣板橋地方法院檢察署檢察官
    被      告  甲○○
右列被告因違反毒品危害防制條例案件，經檢察官提起公訴（九十一年度毒偵字第三
六六七號），本院判決如左：
    主  文
甲○○連續施用第二級毒品，累犯，處有期徒刑陸月，如易科罰金，以參佰元折算壹
日。
扣案之安非他命參小包（驗餘淨重共壹點零柒公克）均沒收銷燬之。
    事  實
一、甲○○前因施用毒品，經觀察、勒戒後，認有繼續施用毒品之傾向，經本院以八
    十七年度毒聲字第二七七二號裁定送戒治處所施以強制戒治一年，於民國八十八
    年十一月二十五日強制戒治期滿，由台灣板橋地方法院檢察署檢察官於八十九年
    一月二十日以八十九年度戒毒偵字第七一號不起訴處分確定。嗣又因二犯施用毒
    品案件，再經本院以八十九年度毒聲字第一六○一號裁定令入戒治處所施以強制
    戒治，並經前開檢察署檢察官以八十九年度毒偵字第一五七三號提起公訴，經本
    院以八十九年度易字第一三八七號判決判處有期徒刑六月確定，於九十年八月三
    十一日執行完畢，強制戒治部分，亦於九十年二月二十八日戒治期滿。詎猶不知
    悔改，復基於施用毒品之概括犯意，自九十一年七、八月間某日起至同年十月十
    日止，先後多次在臺北縣樹林市○○路六六六號住處附近及臺北縣新莊市○○路
    旁之廢棄房屋內，以將安非他命置於燈泡內，再以火燒烤使安非他命產生煙霧加
    以吸用之方式，非法施用安非他命共約六、七次。嗣於九十一年十月十二日二十
    三時許，為警在台北縣新莊市○○路四八一巷口查獲，並扣得安非他命三小包（
    查獲時毛重共約一．六公克，經送驗後始知實際毛重共一．七八公克，淨重共一
    ．一一公克，每包分別取樣○．○一公克、○．○二公克及○．○一公克化驗，
    驗餘淨重共一．○七公克檢還）。且其經警解送臺灣板橋地方法院檢察署檢察官
    偵查，該署檢察官以其有施用安非他命之犯行，依毒品危害防制條例規定，向本
    院提出聲請，經本院於九十一年十月十三日以九十一年度毒聲字第三四○五號裁
    定令入戒治處所施以強制戒治一年，現在新竹戒治所強制戒治中。
二、案經臺北縣政府警察局三重分局報請臺灣板橋地方法院檢察署檢察官偵查起訴。
    理  由
一、右揭事實，業據被告甲○○於警偵訊及本院審理中供承不諱，而其於前開時地經
    警查獲時所採集之尿液經送請鑑驗之結果，確呈安非他命之陽性反應乙節，有臺
    灣檢驗科技股份有限公司九十一年十一月二十二日濫用藥物尿液檢驗報告一件在
    卷可稽，並有被告所有之安非他命三小包（查獲時毛重共約一．六公克）扣案足
    資佐證；又扣案之安非他命三小包，經內政部警政署刑事警察局鑑驗結果，確實
    均檢出甲基安非他命成份，且實際毛重共一．七八公克，淨重共一．一一公克，
    每包分別取樣○．○一公克、○．○二公克及○．○一公克化驗，驗餘淨重共一
    ．○七公克檢還，此有該警察局九十二年四月十一日刑鑑字第○九二○○四七七
    一○號鑑驗通知書在卷可按。被告自白有上開證據足資補強，應屬真實而得採為
    論罪之基礎。
二、按犯毒品危害防制條例第十條施用毒品之罪者，檢察官應先將被告送勒戒處所觀
    察、勒戒，經觀察、勒戒後，無繼續施用毒品傾向者，應由檢察官為不起訴處分
    ，有繼續施用毒品之傾向者，由檢察官聲請法院裁定令入戒治處所施以強制戒治
    ；依前開規定為不起訴處分後，五年內再犯施用毒品之罪，經觀察、勒戒後，認
    有繼續施用毒品之傾向或三犯以上者，不適用前開規定，但應由檢察官聲請法院
    裁定令入戒治處所施以強制戒治；強制戒治違反保護管束應遵守事項情節重大者
    ，得撤銷保護管束，仍施予強制戒治，毒品危害防制條例第二十條定有明文。查
    被告前因施用毒品，經觀察、勒戒後，認有繼續施用毒品之傾向，經本院以八十
    七年度毒聲字第二七七二號裁定送戒治處所施以強制戒治一年，於民國八十八年
    十一月二十五日強制戒治期滿，由台灣板橋地方法院檢察署檢察官於八十九年一
    月二十日以八十九年度戒毒偵字第七一號不起訴處分確定。嗣又因二犯施用毒品
    案件，再經本院以八十九年度毒聲字第一六○一號裁定令入戒治處所施以強制戒
    治，並經前開檢察署檢察官以八十九年度毒偵字第一五七三號提起公訴，經本院
    以八十九年度易字第一三八七號判決判處有期徒刑六月確定，於九十年八月三十
    一日執行完畢，強制戒治部分，亦於九十年二月二十八日戒治期滿等情，有各該
    不起訴處分書、起訴書、判決書及台灣高等法院被告全國前案紀錄表各一件在卷
    可稽。則被告係屬三犯施用毒品罪，依毒品危害防制條例第二十條第三項規定，
    自應依法處罰。本件事證明確，被告犯行，洵堪認定。
三、查安非他命係毒品危害防制條例所定之第二級毒品，此為該條例第二條第二項第
    二款所明定。被告施用安非他命，核其所為，係犯毒品危害防制條例第十條第二
    項之施用第二級毒品罪。至其持有安非他命之低度行為，應為其施用之高度行為
    所吸收，不另論罪。又被告先後多次施用安非他命之犯行，時間緊接，犯罪構成
    要件亦相同，顯係基於概括犯意為之，為連續犯，應依刑法第五十六條之規定以
    一罪論，並加重其刑。查被告於八十九年間因施用毒品，經本院以八十九年度易
    字第一三八七號判決判處有期徒刑六月確定，於九十年八月三十一日執行完畢，
    此有台灣高等法院被告全國前案紀錄表在卷足憑，其受有期徒執行完畢後五年以
    內再犯有期徒刑以上之本罪，為累犯，應依法遞加重其刑。爰審酌被告之品行、
    智識程度、施用安非他命戕害身心、對社會治安可能之危害程度甚鉅，及被告前
    因違反麻醉藥品管理條例案件，經判刑後，並經強制戒治，猶不思戒除惡習，仍
    一再施用安非他命，洵不足取，以及被告犯罪後坦承犯行態度尚佳等一切情狀，
    量處如主文所示之刑，以示懲儆，並諭知易科罰金之折算標準。扣案之安非他命
    三小包（驗餘淨重共一．○七公克），係被告所有經警查獲之毒品，爰依毒品危
    害防制條例第十八條第一項前段規定宣告沒收銷燬之。至被告供施用甲基安非他
    命時使用之吸食器，係臨時以燈泡及吸管代替使用之物，且已丟棄滅失，業據被
    告供明在卷，爰不宣告沒收，附此敘明。
據上論斷，應依刑事訴訟法第二百九十九條第一項前段，毒品危害防制條例第十條第
二項、第二十條第三項、第十八條第一項前段，刑法第十一條前段、第五十六條、第
四十七條、第四十一條條第一項前段，罰金罰鍰提高標準條例第二條，判決如主文。
本案經檢察官陳伯厚到庭執行職務。
中      華      民      國    九十二    年      八      月    十五      日
                                      臺灣板橋地方法院刑事第三庭
                                          法  官  陳財旺
右正本證明與原本無異
如不服本判決應於送達後十日內向本院提出上訴狀
                                          書記官  張惠芳
中      華      民      國    九十二    年      八      月    十五      日
附錄本案論罪科刑法條全文：
毒品危害防制條例第十條：
施用第一級毒品者，處六月以上五年以下有期徒刑。
施用第二級毒品者，處三年以下有期徒刑。


司法院資訊處製作；財團法人民間司法改革基金會備份。
